【裁判字號】    95,裁,1056
【裁判日期】    950522
【裁判案由】    娛樂稅
【裁判全文】
最  高  行  政  法  院  裁  定
                                     95年度裁字第01056號
上  訴  人  乙○○
被 上訴 人  臺北縣政府稅捐稽徵處
代  表  人  甲○○
上列當事人間因娛樂稅事件，上訴人不服中華民國93年12月27日
臺北高等行政法院93年度簡字第753號判決，提起上訴。本院裁
定如下：
    主  文
上訴駁回。
上訴審訴訟費用由上訴人負擔。
    理  由
一、按對於適用簡易程序之裁判提起上訴或抗告，須經最高行政
    法院許可，且該許可以訴訟事件所涉及之法律見解具有原則
    性者為限，行政訴訟法第235條定有明文。所謂訴訟事件涉
    及之法律見解具有原則性，係指該事件所涉及之法律問題意
    義重大，而有加以闡釋之必要情形而言，如對於行政命令是
    否牴觸法律所為之判斷，或就同類事件所表示之法律見解與
    其他高等行政法院或本院所表示之見解互相牴觸，有由本院
    統一法律上意見或確認其意見之必要情形屬之。
二、本件上訴人未依法辦理娛樂業登記，擅自於三重市○○○路
    233號騎樓經營電動搖搖馬業務，案經被上訴人查獲，取具
    承諾書影本，移由被上訴人查核其自民國（以下同）90年10
    月1日開始營業至91年1月7日查獲日止計逃漏營業額新台幣
    （以下同）14,850元，除依娛樂稅法第2條第1項第6款、第6
    條及「臺北縣娛樂稅徵收稅率表」之規定補徵娛樂稅1,485
    元外，並依同法第12條規定裁處行為罰罰鍰15,000元。上訴
    人不服，申請復查，未獲變更。上訴人不服上開復查決定，
    提起訴願，案經臺北縣政府訴願決定：「原處分及復查決定
    均撤銷，由原處分機關於決定書送達之次日起30日內另為適
    法之處分。」被上訴人依上開訴願決定意旨，重為復查決定
    ，除補徵娛樂稅1,485元外，並按同法第14條之規定，處所
    漏稅額7倍罰鍰10,300元。上訴人不服，循序提起本件行政
    訴訟。
三、上訴人上訴意旨略以：(一)、按行政程序法規定有處理期間，
    本案自一開始至今歷時久遠，早已超出行政程序法所定之處
    理期間，又行政程序法規定行政程序所生之費用，由行政機
    關負擔，故被上訴人計算利息之期間應該只能加計上訴人於
    接獲處分通知至提起訴願之期間來計息，而非從頭到尾連行
    政機關之程序期間也由上訴人負擔。(二)、根據中央法規標準
    法及行政程序法的規定，涉及人民權利、義務者及行政處分
    應正式立法，公告明文才生效力。而被上訴人以娛樂稅法、
    臺北縣娛樂稅徵收細則中規範的不明不白的「其他業」來對
    上訴人課以娛樂稅，顯然與法規訂定規範精神不符。又被上
    訴人以「部頒娛樂稅稽徵手冊」做為課稅依據，手冊內容不
    知所載為何，是否正式立法公布，全然不明，已嚴重違反法
    規訂定之要求。(三)、上訴人在經營業務上，係為一整體性不
    明有此規定，而非屢次蓄意違章，本案適用娛樂稅法時，也
    應以一次違章採計，而非四次違章。也符合行政程序中有多
    種同樣能達成目的之方法時，應選擇對人民權益損害最少者
    及採取之方法所造成之損害不得與欲達成目的之利益顯失均
    衡之規定。另外，在判決書內被上訴人答辯之第三點載明需
    加計利息，而在第四點中又載明免徵滯納金、免徵利息，顯
    見被上訴人自相矛盾。又被上訴人於相關法規未明確規範下
    ，自得採用行政指導方式處理，而非濫用規範不明之娛樂稅
    法處罰上訴人。(四)、被上訴人枉顧行政程序法之精神，對上
    訴人之復查申請及訴願，皆未一一回覆，顯見行政怠墮，有
    違背行政程序法之精神云云，提起上訴。經核均屬原審取捨
    證據認定事實之問題，並無所涉及之法律見解，具有原則上
    之重要情事。上訴人提起上訴，不合首揭規定，不應許可，
    其上訴難謂合法，應予駁回。
四、依行政訴訟法第249條第1項前段、第104條、民事訴訟法第
    95條、第78條，裁定如主文。
中    華    民    國    95    年    5     月    22    日
                  第一庭審判長法  官  葉  振  權
                              法  官  陳  秀  美
                              法  官  劉  鑫  楨
                              法  官  梁  松  雄
                              法  官  劉  介  中
以  上  正  本  證  明  與  原  本  無  異
中    華    民    國    95    年    5     月    23    日
                              書記官  郭  育  玎


司法院資訊處製作；財團法人民間司法改革基金會備份。
